【裁判字號】    97,交簡上,3
【裁判日期】    970408
【裁判案由】    公共危險
【裁判全文】
臺灣彰化地方法院刑事判決             97年度交簡上字第3號
上  訴  人
即  被  告  甲○○
                      號
上列上訴人因公共危險案件，不服本院北斗簡易庭九十六年度斗
交簡字第二八０號中華民國九十六年十一月十二日第一審判決（
原檢察官聲請簡易判決處刑案號：九十六年度偵字第八０九六號
），本院管轄第二審合議庭判決如下︰
    主  文
上訴駁回。
    事實及理由
一、按被告經合法傳喚，無正當之理由不到庭者，得不待其陳述
    ，逕行判決，刑事訴訟法第三百七十一條定有明文。本件被
    告甲○○經本院合法傳喚，無正當之理由不到庭，有本院送
    達證書在卷可稽，本院不待其陳述，逕行判決，核先敘明。
二、本案經本院審理結果，認第一審判決認事用法及量刑均無不
    當，應予維持，並引用第一審判決書記載之事實、證據及理
    由（如附件）。
三、本件上訴人即被告甲○○（以下簡稱被告）上訴意旨略以：
    被告係因汽車突然故障熄火，致生火車往來之危險，請求鈞
    院從輕量刑云云。
四、本件被告於本院審理時雖未到庭，惟其於偵查中坦承過失致
    生火車往來之危險之犯行，核與證人即擔任五十次莒光號列
    車之司機蔡坤榮證述情節相符，並有道路交通事故現場圖、
    台灣鐵路管理局列車自動防護系統車速表、台灣鐵路局平交
    道事故會勘紀錄表各一份及照片十二幀在卷可稽，又被告於
    所駕駛之汽車突然故障熄火，而暫停於鐵路平交道上，被告
    又疏於及時按下鐵路緊急按鈕之安全措施，自足生火車往來
    之危險，是以本案事證已臻明確，被告犯行洵堪認定，應予
    依法論科。
五、按量刑之輕重係屬事實審法院得依職權自由裁量之事項，苟
    已斟酌刑法第五十七條各款所列情狀而未逾法定刑度，即不
    得遽指為違法。且在同一犯罪事實與情節，如別無其他加重
    或減輕之原因，下級審法院量定之刑，亦無過重或失輕之不
    當情形，則上級審法院對下級審法院之職權行使，原則上應
    予尊重（最高法院八十五年度台上字第二四四六號判決參照
    ）。原審以被告所犯刑法第一百八十四條第三項過失致生火
    車往來危險犯行事證明確，並審酌上開情狀及被告過失程度
    、行為態樣、所生危害性及幸未造成重大事故及人員死傷，
    並據以論罪科刑，判處被告拘役五十日，並諭知易科罰金之
    折算標準，核無不當，上訴人即被告指摘原判決有量刑過重
    之不當情事，請求撤銷原判決，為無理由，應駁回上訴。
據上論斷，應依刑事訴訟法第四百五十五條之一第一項、第三項
、第三百七十三條、第三百六十八條、第三百七十一條，判決如
主文。
本案經檢察官張聖傳到庭執行職務。
中    華    民    國    97    年    4     月    8     日
                        臺灣彰化地方法院刑事第二庭
                            審判長法官       石馨文
                            法      官       黃齡玉
                            法      官       尚安雅
以上正本證明與原本無異。
本件不得上訴。
中    華    民    國    97    年    4     月    9     日
                            書  記  官       洪年慶


司法院資訊處製作；財團法人民間司法改革基金會備份。
